臺灣桃園地方法院刑事判決
                                  110年度交簡上字第277號
公  訴  人  臺灣桃園地方檢察署檢察官 
上  訴  人
即  被  告  邱擷安




上列被告因過失傷害案件，不服本院中華民國110 年8 月13日所
為110 年度審交簡字第17號第一審刑事簡易判決（聲請簡易判決
處刑案號：109 年度調偵字第2177號），提起上訴，本院管轄之
第二審合議庭判決如下︰
    主  文
上訴駁回。
    事實及理由
一、本案經本院合議庭審理結果，認原審簡易判決以被告邱擷安
    機車駕駛人，無駕駛執照駕車犯過失傷害罪，處有期徒刑三
    月，如易科罰金，並諭知易科罰金之折算標準為以新臺幣1,
    000 元折算1 日，經核認事用法及量刑均無不當，應予維持
    ，且引用原審判決書記載之事實、證據及理由（詳如附件）
    。
二、被告上訴意旨略以：本案被告案發後有自首，希望從輕量刑
    並給予緩刑，因為車禍後已經有先匯款20萬元表示誠意，一
    直以來也有要和解的誠意等語。
三、經查：本件原審已審酌被告無駕駛執照駕駛大型重型機車行
    經劃有分向限制線之路段，竟疏未注意駛入對向車道之過失
    情節，並因此致告訴人受有前開傷勢，被告雖坦承犯行，然
    未能與告訴人達成和解，賠償告訴人損失，兼衡以被告之生
    活及經濟狀況、素行、年紀及智識程度等一切情狀，而量處
    被告有期徒刑三月，並諭知易服罰金之折算標準，並未逾越
    客觀上之適當性、相當性及必要性之比例原則。被告雖稱，
    其已部分賠償告訴人且有相當誠意等語，然被告所謂賠償告
    訴人損失，僅是部分填補告訴人損害，且案發後未能與告訴
    人達成和解此量刑情狀，於原審迄今未有變動，是原審量刑
    核屬妥適。被告另辯稱本案構成自首部分，原審判決已於論
    罪科刑中說明，且據以為被告依刑法第62條前段減輕其刑，
    被告再依此主張輕判，應無理由。綜上，被告徒以上開辯詞
    為上訴，為無理由，應予駁回。
據上論斷，應依刑事訴訟法第455 條之1 第1 項、第3 項、第36
8 、第373 條，判決如主文。
本案經檢察官王以文聲請簡易判決處刑，檢察官朱秀晴到庭執行
職務。 
中　　華　　民　　國　　111 　年　　1 　　月　　19　　日
                   刑事第三庭  審判長法  官  謝順輝
                                     法  官  陳柏嘉
                                     法  官  林莆晉 
以上正本證明與原本無異。
不得上訴。
       　　　　　　　　　　　　　　　書記官　王震惟
中　　華　　民　　國　　111 　年　　1 　　月　　20　　日
附件
臺灣桃園地方法院刑事簡易判決
                                   110年度審交簡字第17號
公　訴　人　臺灣桃園地方檢察署檢察官
被　　　告　邱擷安  男  民國00年0月00日生
                    身分證統一編號：Z000000000號
                    住桃園市○鎮區○○路000 巷0 ○0 號
上列被告因過失傷害案件，經檢察官提起公訴（109 年度調偵字
第2177號），被告於本院準備程序中自白犯罪，本院認為宜以簡
易判決處刑，爰不經通常審判程序，逕以簡易判決處刑如下：
    主  文
邱擷安機車駕駛人，無駕駛執照駕車犯過失傷害罪，處有期徒刑
參月，如易科罰金，以新臺幣壹仟元折算壹日。
    事實及理由
一、犯罪事實：
    邱擷安明知其未考領有大型重型機車駕駛執照，仍於民國10
    8 年9 月10日上午11時15分許，騎乘車牌號碼000-0000號大
    型重型機車，沿劃有分向限制線之台七乙線往新北市三峽區
    方向行駛，行經桃園市大溪區台七乙線11.3公里處，本應注
    意汽（機）車在劃有分向限制線之路段，不得駛入來車之車
    道內，而縱因該處為彎道視距不良，惟依當時天候晴、日間
    自然光線、柏油路面乾燥無缺陷、無障礙物，並無不能注意
    之情事，竟疏未注意貿然跨越分向限制線而駛入對向車道，
    適高尚寬騎乘車牌號碼000-0000號普通重型機車沿台七乙線
    之對向車道（往桃園市復興區方向）行駛至該處，因閃避不
    及，兩車發生碰撞，高尚寬因此人車倒地，並受有右側髖臼
    骨折、右側股骨頭骨折、右側髕骨開放性骨折、右側髖臼脫
    臼、右側脛骨幹骨折、右側中指指骨骨折等傷害。嗣車禍肇
    事後，邱擷安於有偵查犯罪權限之機關或公務員尚未發覺其
    犯罪前，主動向到場之員警表明為肇事者，自首並願接受裁
    判，而悉上情。
二、證據名稱：
  ㈠被告邱擷安於本院準備程序中之自白。
  ㈡證人即告訴人高尚寬分別於警詢及檢察官訊問中之證述。
  ㈢桃園市政府警察局舉發違反道路交通管理事件通知單、桃園
    市政府警察局大溪分局大溪交通分隊道路交通事故現場測繪
    錄表（草圖）、道路交通事故現場圖、道路交通事故調查表
    ㈠、道路交通事故調查報告表㈡、桃園市政府警察局大溪分局
    大溪交通分隊道路交通事故肇事人自首情形紀錄表、車牌號
    碼000-0000號大型重型機車號查詢汽車車籍、被告證號查詢
    汽車駕駛人、現場暨車損照片、長庚醫療財團法人林口長庚
    紀念醫院診斷證明書。
三、論罪科刑：
  ㈠按汽（機）車駕駛人，無駕駛執照駕車、酒醉駕車、吸食毒
    品或迷幻藥駕車、行駛人行道或行經行人穿越道不依規定讓
    行人優先通行，因而致人受傷或死亡，依法應負刑事責任者
    ，加重其刑至二分之一，道路交通管理處罰條例第86條第1
    項定有明文。經查，本件被告未考領有大型重型機車駕駛執
    照，此有被告之證號查詢機車駕駛人資料在卷可考（見109
    年度偵字第24241 號卷【下稱偵查卷】第57頁），詎其猶於
    上開時間騎乘大型重型機車上路，並因而肇事，致告訴人受
    有如犯罪事實欄所載之傷勢，是核被告所為，係犯道路交通
    管理處罰條例第86條第1 項、刑法第284 條前段之汽（機）
    車駕駛人無駕駛執照駕車，過失致人受傷罪，並應依上開道
    路交通管理處罰條例規定加重其刑。公訴意旨認被告駕車肇
    事致告訴人受傷所為，僅依刑法第284 條前段之過失傷害罪
    處斷，尚有未洽，惟基本社會事實同一，且經本院於準備程
    序中告知變更起訴法條及罪名（見本院審交簡卷第28頁），
    業已保障被告之防禦權，爰依刑事訴訟法第300 條之規定變
    更起訴法條。
  ㈡又被告於其過失傷害罪之犯行尚未被有偵查犯罪職權之公務
    員發覺前，向前往車禍現場處理事故之員警自首肇事，有桃
    園市政府警察局大溪分局大溪交通分隊道路交通事故肇事人
    自首情形紀錄表在卷可考（見偵查卷第53頁），嗣並接受裁
    判，爰依刑法第62條前段規定，減輕其刑。
  ㈢爰審酌被告無駕駛執照駕駛大型重型機車行經劃有分向限制
    線之路段，竟疏未注意駛入對向車道之過失情節，並因此致
    告訴人受有前開傷勢，被告雖坦承犯行，然未能與告訴人達
    成和解，賠償告訴人損失，兼衡以被告之生活及經濟狀況、
    素行、年紀及智識程度等一切情狀，量處如主文所示之刑，
    並諭知易科罰金之折算標準，以示懲儆。
四、應依刑事訴訟法第449 條第2 項、第3 項、第454 條第1 項
    、第300 條，道路交通管理處罰條例第86條第1 項，刑法第
    284 條前段、第62條前段、第41條第1 項前段，刑法施行法
    第1 條之1 第1 項，逕以簡易判決處刑如主文。
五、如不服本判決，應於判決送達後20日內，向本院提出上訴狀
    （應附繕本），上訴於本院合議庭。本案由檢察官劉偉誠提
    起公訴，經檢察官王鈺玟到庭執行職務。
中　　華　　民　　國　 110　　年　　8 　　月　　13　　日
                  刑事審查庭  法  官  李雅雯
以上正本證明與原本無異。
如不服本判決，應於判決送達後20日內向本院提出上訴狀（應附
繕本）。
                              書記官  陳佩伶
中　　華　　民　　國　 110　　年　　8 　　月　　13　　日
附錄本案論罪科刑法條：
道路交通管理處罰條例第86條（刑責之加重及減輕）
汽車駕駛人，無駕駛執照駕車、酒醉駕車、吸食毒品或迷幻藥駕
車、行駛人行道或行經行人穿越道不依規定讓行人優先通行，因
而致人受傷或死亡，依法應負刑事責任者，加重其刑至二分之一
。
汽車駕駛人，在快車道依規定駕車行駛，因行人或慢車不依規定
，擅自進入快車道，而致人受傷或死亡，依法應負刑事責任者，
減輕其刑。
中華民國刑法第284 條（過失傷害罪）
因過失傷害人者，處1 年以下有期徒刑、拘役或10萬元以下罰金
；致重傷者，處3 年以下有期徒刑、拘役或30萬元以下罰金。